Pietra Valentina Ferreira Himmelsbach

Objetivo: Desenvolvimento Web.

Data de nascimento: 18/12/2002

Endereço: Rua Turquesa, N° 24, Capão

Redondo - São Paulo, SP

Telefone: +55 11 94979--534 **WhatsApp**: +55 11 94979-5341

E-mail:

pievalentinah@gmail.com

Resumo

Profissional com foco e facilidade para aprender, sou Desenvolvedora de software há 2 anos, possuo conhecimento em Javascript, CSS, HTML, React.Js, tenho uma boa comunicação e uma adaptabilidade boa e flexível, fácil de trabalhar em equipe.

Experiência Profissional

GRUPO AKRK - Assistente operacional - 02/2023 - 06/2023.

Responsável pela análise das propostas de consignado público, realizava análise para saber se o cliente poderia seguir com a proposta e se a mesma estava dentro dos padrões dos convênios e dos fundos de empréstimo. Caso a proposta não estivesse dentro dos padrões ou algo semelhante, era a responsável por cancelar a mesma.

CCS CERTIFICADORA SUL - Agente de Registro - 07/2022 - 11/2022.

Responsável pelo atendimento ao cliente, emissão de certificados digitais A1 e A3 e verificação dos dados dos clientes.

Formação Acadêmica

- Tecnólogo Em Análise E Desenvolvimento De Sistemas
 Universidade Paulista Cursando.
- Ensino Médio

E.E Maud Sá De Miranda Monteiro - 2018 - 2020.

Habilidades

Domina

Javascript, HTML5, React.js, NodeJS e GIT.

Conhece

Excel.

Cursos

Informática Básica

Prime Cursos - 30 horas - Concluído em 07/2018.

• HTML E CSS

Curso Em Vídeo - 40 horas - Concluído em 02/2022.

Javascript Do Básico Ao Avançado

Serfrontend - Concluído em 07/2022.

Idiomas

Conhecimento básico em

Japonês e Espanhol.